臺灣臺北地方法院刑事判決　　　　　　　94年度訴字第1181號
公　訴　人　臺灣臺北地方法院檢察署檢察官
被　　　告　丙○○
　　　　　　　　　　(現羈押於臺灣臺北看守所）
選任辯護人　湯明亮律師
被　　　告　乙○○
　　　　　　　　　　（現羈押於臺灣臺北看守所）
選任辯護人　陳增機律師
上列被告等因殺人未遂等案件，經檢察官提起公訴（94年度偵字
第13923號），及移送併案審理（94年度偵字第18824號），本院
判決如下：
    主  文
乙○○未經許可，持有手槍，累犯，處有期徒刑伍年陸月，併科
罰金新臺幣拾萬元，罰金如易服勞役，以新臺幣玖佰元即銀元
佰元折算壹日，扣案之巴西TAURUS廠製PT99AFS型口徑9MM（9×1
9MM）制式半自動手槍壹枝（含彈匣壹個，槍枝管制編號0000000
000號）沒收之；又共同殺人未遂，累犯，處有期徒刑陸年陸月
，扣案之巴西TAURUS廠製PT99AFS型口徑9MM（9×19MM）制式半
自動手槍壹枝（含彈匣壹個，槍枝管制編號0000000000號）沒收
之。應執行有期徒刑拾壹年捌月，併科罰金新臺幣拾萬元，罰金
如易服勞役，以新臺幣玖佰元即銀元佰元折算壹日，扣案之巴
西TAURUS廠製PT99AFS型口徑9MM（9×19MM）制式半自動手槍壹
枝（含彈匣壹個，槍枝管制編號0000000000號）沒收之。
丙○○共同殺人未遂，處有期徒刑陸年，扣案之巴西TAURUS廠製
PT99AFS型口徑9MM（9×19MM）制式半自動手槍壹枝（含彈匣壹
個，槍枝管制編號0000000000號）沒收之。
    事  實
一、乙○○於民國92年間因違反毒品危害防制條例案件，經臺灣
    彰化地方法院以92年度訴字第140號判決處有期徒刑7月確定
    ，嗣經入監服刑，於93年9月30日始因縮短刑期而執行完畢
    ，詎猶不知悔改，於87年間某日，在彰化縣伸港鄉某不詳地
    點，由姓名年籍不詳，綽號「阿弟」之男子處，收受具有殺
    傷力之巴西TAURUS廠製PT99AFS型口徑9MM（9×19MM）之制
    式半自動手槍1枝（含彈匣1個）、具有殺傷力之口徑9MM 制
    式子彈12顆，並藏放於其位於彰化縣伸港鄉○○村○○路17
    0號住所房間內，而未經許可非法持有制式手槍及子彈。嗣
    於94年7月間某日，乙○○隨身攜帶上開槍、彈至臺北五分
    埔地區工作，並結識丙○○。同年月18日18時許，丙○○與
    乙○○相約至五分埔某海產店內進餐，席間丙○○向乙○○
    提及其與甲○○間因共有土地利用之問題屢生爭執，多所不
    滿，並提議由丙○○給付乙○○新臺幣（以下同）10萬元之
    報酬，由乙○○以上開槍、彈射擊殺害甲○○。經乙○○首
    肯後，兩人便基於殺人之犯意聯絡，先步行至丙○○之臺北
    市○○區○○路491巷5弄46號住所外，分別穿上雨衣並戴安
    全帽後，由乙○○將丙○○之妻蔡洪秀娥所有，車牌號碼HB
    S-389號重型機車之車牌拆下，再由丙○○騎乘該車附載乙○○前往甲○○之臺北市○○區○○街432巷136號住所。於
    同日21時20分許兩人抵達上開地點後，丙○○即至大門外按
    門鈴呼叫甲○○開門，乙○○則站立於丙○○之右後方，預
    先在其所著連身雨衣內手持上開槍枝瞄準大門口，於甲○○
    開啟其住所大門尚不及反應之際，乙○○即依其與丙○○之
    約定，持上開手槍朝甲○○腹部位置擊發2顆子彈，其中1顆
    子彈擊中甲○○之腹部，致甲○○受有胃、大腸破裂之傷害
    ，另1顆子彈則因偏斜而擊中甲○○之左手掌，造成其掌股
    與腕股骨折，並貫穿甲○○之肢體進入屋內，適甲○○之女
    兒王子盈位於屋內客廳處，乙○○亦知該屋為有人居住之住
    宅，若朝房屋內部射擊，依客觀情形應可以預見子彈有穿透
    甲○○之身體進入屋內造成他人受傷之可能性，然其主觀上
    並不曾預見會發生傷害之結果，竟疏未注意而擊發上開子彈
    ，該子彈貫透過甲○○之左手掌後，竄射進入屋內而射中王
    子盈之左大腿，造成王子盈之左大腿部位受有槍傷。甲○○
    受前開槍擊後隨即將大門關閉深鎖，乙○○遂於對空擊發3
    顆子彈，並與丙○○共乘上開機車離去。嗣丙○○先給付乙○○1萬元之逃亡車資及旅費，乙○○則攜帶上開槍枝及剩
    餘之7顆子彈返回彰化縣伸港鄉，並至其不知情之舅舅位於
    該鄉○○村○○路351巷10號住處躲避，及將上開制式手槍1
    枝及剩餘之制式子彈7顆包裹完成後，徵由不知情之黃文宏
    同意，置放於黃文宏位於彰化縣伸港鄉○○村○鄰○○路78
    號之住所。數日後丙○○復至彰化縣伸港鄉乙○○藏匿處將
    約定之10萬元報酬交付乙○○。嗣經甲○○報警處理後，警
    方於同年8月1日12時35分許持拘票於臺北市中山區○○○路
    ○段59號前拘獲丙○○，並於同日18時45分許，依丙○○之
    指引，持拘票至彰化縣伸港鄉○○村○○路351巷10號處將
    乙○○拘提到案，同時徵得黃文宏之同意搜索其彰化縣伸港
    鄉○○村○鄰○○路78號住所，扣得上開制式手槍1枝（含彈
    匣1個）及制式子彈7顆。
二、案經甲○○訴由臺北市政府警察局信義分局報請臺灣臺北地
    方法院檢察官偵查後起訴，並由王子盈之母蕭聖雯訴由臺灣
    臺北地方法院檢察署檢察官移送併辦。
    理  由
一、被告乙○○非法持有槍、彈犯行部分：
    訊據被告乙○○於本院審理時對其於上揭時、地，由其真實
    姓名年籍不詳，綽號「阿弟」之友人交付上開制式槍枝1枝
    及制式子彈12顆，而於94年7月21日20時許，攜帶上開寄藏
    之手槍及子彈，與丙○○共同前往甲○○位於臺北市○○區
    ○○街432巷136號住所，並在現場陸續擊發子彈5顆（對告
    訴人甲○○射擊2槍，對空擊發3槍）等情坦承不諱，並有扣
    案之上開手槍1支及剩餘子彈7顆扣案可資佐證。又在上開槍
    擊現場遺留有彈殼5枚及彈頭1顆（對空擊發之3顆彈頭未經
    尋獲），在被害人王子盈左大腿傷口內取出彈頭1顆，並均
    經扣案之事實，此有臺北市政府警察局信義分局現場採得證
    物一覽表（見偵查卷第74頁）及告訴人甲○○提出之現場照
    片2幀（見本院卷第112頁）在卷可憑。而扣案之手槍1支及
    子彈7顆經送內政部警政署刑事警察局以性能檢驗法等方法
    鑑驗結果，本案送鑑物品：(一)手槍一枝（含彈匣，槍枝管制
    編號0000000000號），認係巴西TA URUS廠製PT99AFS型口徑
    9MM（9×19MM）之制式半自動手槍1枝，送鑑時槍號遭磨滅
    ，經以電解腐蝕法重現，惟因磨滅過深，致無法重現，機械
    性能良好，可擊發同口徑制式子彈，認具殺傷力；(二)子彈7
    顆（均經試射），認均係口徑9MM（9×19MM）之制式子彈，
    均具有殺傷力等情，有該局94年8月22日刑鑑字第094012050
    0號槍彈鑑定書及槍彈照片4幀在卷可稽（見偵卷第135至138
    頁），足認被告乙○○供述其受他人之交付而持有制式手槍
    1枝及子彈12顆之任意性自白，核與事實相符，應可採信。
    另被告乙○○雖於警方詢問及檢察官在94年8月2日訊問時陳
    稱，上開槍、彈係被告丙○○在案發前交給伊的云云，然其
    後被告乙○○已坦承該槍枝及子彈並非被告丙○○交給伊的
    ，伊會如此說是因為想報復被告丙○○向警方供出伊之藏身
    地點等語，經查，本案被告乙○○藏身之處，確實為被告丙○○於為警拘提到案後主動向警方提供（見偵卷第49頁），
    核諸警方拘提被告乙○○之過程及被告丙○○於偵查時之供
    述（即否認提供槍、彈予被告乙○○之辯詞），應認被告乙○○於本院訊問時所為之供述可採。被告乙○○寄藏槍、彈
    之犯行，事證明確，洵堪認定。
二、被告二人共同殺人未遂犯行部分：
    訊據被告丙○○矢口否認有何持槍殺害告訴人甲○○之行為
    ，辯稱，伊係為共有土地之使用與告訴人甲○○發生糾紛，
    而與被告乙○○一起去臺北市○○區○○街432巷136號找告
    訴人甲○○理論，伊對於被告乙○○隨身攜帶槍、彈一事並
    不知情，亦未指示被告乙○○朝告訴人甲○○開槍射擊云云
    ；另訊據被告乙○○亦否認有何殺害甲○○之行為，辯稱，
    伊當時係為將手槍自背包內取出插在腰際，未料該手槍因走
    火而擊發，伊並無殺害甲○○之故意云云。惟查：
  (一)被告乙○○於上揭時、地所持上開手槍朝告訴人甲○○擊發
    2次，其中1顆制式子彈係射中告訴人甲○○，致其受有胃、
    大腸破裂之傷害，另1顆子彈則先擊中甲○○之左手掌，造
    成其掌股與腕股骨折後，貫穿甲○○之肢體進入屋內再擊中
    被害人王子盈之左大腿內，造成王子盈之左大腿部位受有槍
    傷等情，業據被告乙○○於警方詢問時坦承屬實（見偵卷第
    43頁），核與告訴人甲○○於警詢、偵查及本院審理時指訴
    情節相符，並有臺北醫學大學附設醫院診斷證明書2紙（見
    偵卷第23頁至第24頁）存卷可憑。又上開現場確實有遺留彈
    殼5枚、彈頭1顆，並在被害人王子盈送醫急救後，自其左側
    大腿處取出彈頭1顆乙節，有臺北市政府警察局信義分局現
    場採得證物一覽表一紙存卷可參，足證告訴人甲○○及被害
    人王子盈所受槍傷確係由被告乙○○所為。被告乙○○雖於
    本院訊問時以前詞置辯，然被告乙○○既自承其自86年間即
    隨身攜帶上開槍、彈，該手槍在本案之前未曾有走火之情形
    ，而槍擊事件發生後，被告乙○○復再將手槍放置於其背包
    內，並不畏懼該槍再度走火可能擊傷自己等情，業經被告乙○○於本院訊問時自承在卷（見本院卷第22 頁、第24頁）
    ，足見該扣案手槍於案發時無端走火射擊之可能性極低，且
    其所持以射擊之手槍為巴西產製之制式手槍，其品質當非一
    般易生意外之土造手槍所得比擬；另被告乙○○當時站立於
    被告丙○○之右後方，於告訴人甲○○開啟其住宅大門之際
    即予射擊，並於第1顆子彈射出後再扣扳機，對於告訴人甲○○相同部位之高度再次射擊第2顆子彈，其態度甚為冷靜
    沈著，未因槍擊之發生而慌張失措，顯然被告乙○○於告訴
    人甲○○開門前已然將槍口瞄準特定目標，與發生槍枝走火
    受非預期之槍枝後座力彈起而無法穩定持槍之常態不同，可
    見被告乙○○應係故意槍擊告訴人無誤。另參諸告訴人受被
    告乙○○槍擊之部位一在腹部，一在與腹部高度相距不遠之
    左手腕處，可見被告乙○○當時射擊所設定之目標乃在於人
    體主要軀幹面積較大而易於擊中之腹部位置，惟腹部非但係
    多種人體重要器官之所在，並且距離胸腔甚近，若能擊中並
    破壞該部位之體內重要器官，其死亡之機率甚大，而被告乙○○雖僅有國小畢業之智識程度，然對於此一般常識，當無
    不知之理，但其仍於已認知該死亡結果可能發生之情況下，
    於槍擊告訴人甲○○之腹部後，再於相同高度之位置擊發第
    2顆子彈，顯然其係基於殺人之故意而為之，其所辯槍擊之
    發生係因槍枝走火之意外云云，不可採信。
  (二)另被告丙○○雖辯稱伊不知道被告乙○○當時有攜帶槍枝，
    伊只是要和被告乙○○去找告訴人甲○○理論，槍擊發生時
    伊亦甚感驚訝云云，惟被告丙○○於檢察官訊問時既已自承
    伊知道被告乙○○隨身攜帶槍枝等語（見偵卷第97頁），且
    參諸被告乙○○並不認識告訴人甲○○，兩人間夙無仇隙，
    而被告乙○○亦供稱自伊持有上開槍枝以來，未曾開過槍，
    本案槍擊是第一次等語（見本院卷第98頁），可見被告乙○○應屬用槍謹慎之人，當無任意自作主張而對素不相識之告
    訴人甲○○開槍之理。況案發當天適逢颱風過境，天候不佳
    ，且天色已晚（被告二人出發之際已係當日二十一時十分許
    ），若被告丙○○僅欲爭論其共有土地之糾紛，當無連夜冒
    風雨前往告訴人甲○○住所之必要；另被告二人共乘被告丙○○之妻蔡洪秀娥所有，車牌號碼HBS-389號重型機車出發
    前，復不畏路途中可能為警攔查之風險，動手將該機車之車
    牌拆下，顯然被告二人欲避免作案後遭人自該車車牌追查其
    等之犯行，其等動機當非僅單純至告訴人甲○○處爭論而已
    ；再者，若被告丙○○連夜至告訴人甲○○家中目的係為爭
    論其土地使用糾紛，其於被告乙○○突然槍擊告訴人乙○○
    後，大可阻止乙○○繼續開槍、幫助告訴人甲○○就醫或直
    接報警處理，惟被告丙○○非但立刻其承上開機車附載被告
    乙○○逃走，復資助被告乙○○逃亡車資1萬元及10萬元之
    報酬（見偵卷第154頁），可見被告丙○○確有與被告乙○○共同殺害告訴人甲○○之犯意聯絡。被告丙○○雖於本院
    審理時辯稱，伊若有殺人之故意，當時在告訴人甲○○開門
    之際就不會露出其面容云云，惟告訴人甲○○之住所大門有
    監視器之事實，業經證人即告訴人甲○○結證在卷（見本院
    卷第83頁），如被告丙○○按門鈴之時蒙蔽其面容，勢必無
    法取信於告訴人甲○○，且被告二人之目的既係殺害告訴人
    甲○○，如確發生甲○○死亡之結果，被告丙○○自無庸擔
    心其面容遭人認出，是被告丙○○前開辯解，顯係飾卸之詞
    ，無可採信。
  (三)又告訴人甲○○雖受上開槍擊而造成其受有胃、大腸破裂、
    掌股與腕股骨折之結果，惟幸而未遭擊中其重要臟器，經送
    醫急救，接受緊急手術後，已於94年7月20日由外科加護病
    房轉至普通病房等情，有上開臺北醫學大學附設醫院診斷證
    明書1紙可稽，顯見告訴人甲○○並未因遭上開槍擊而造成
    死亡之結果，被告2人上開殺人犯行應屬未遂。
  (四)綜上所述，被告2人確有殺害告訴人甲○○之犯意聯絡，由
    被告丙○○載送被告乙○○至告訴人甲○○住所前、按門鈴
    促使告訴人甲○○開門，再推由被告乙○○開槍射擊殺害告
    訴人甲○○未遂之事實，本案罪證已明，被告2人前開所辯
    各節，要屬卸責之詞，尚難採信，其等犯行均足堪認定，應
    依法論科。
三、被告乙○○過失傷害犯行部分：
    被告乙○○雖未就此部分提出答辯，惟查，告訴人蕭聖雯之
    女王子盈於94年7月18日因被告乙○○之槍擊而受有左大腿
    槍傷之事實，業據其提出臺北醫學大學附設醫院診斷證明書
    1紙附卷可參，而造成該槍傷之彈頭係自被害人王子盈之傷
    口內取出，亦有臺北市政府警察局信義分局現場採得證物一
    覽表之記載可按，證人即告訴人甲○○復於本院審理時證稱
    ，伊中槍後感到很痛，而伊之女兒當時亦中槍在那邊大喊大
    叫等語，顯然被害人王子盈受槍擊之時間與告訴人甲○○中
    槍之際極為接近；且當時被告乙○○確有面對屋內方向朝告
    訴人甲○○開槍射擊2次，甲○○之身體因而有2處中彈之事
    實，業經詳述如前，事後警方僅於告訴人甲○○當時站立位
    置旁之紗門下方採得彈頭1顆，顯然造成被害人王子盈槍傷
    之上開彈頭，係自告訴人甲○○之傷口貫穿而出的。另被告
    乙○○開槍射擊之目的原係為殺害告訴人甲○○，且於告訴
    人甲○○甫打開門之際即開槍射擊，無暇觀察其他事物，是
    其主觀上應無預期其所射擊之子彈會傷及告訴人甲○○住宅
    內部之人，但在該21時許之晚間時分，一般住家大門內之客
    廳多係該住戶成員休憩之處，而其所持以射擊之制式槍、彈
    威力非弱，被告乙○○應可預見射擊告訴人甲○○後子彈有
    穿透身體波及他人之可能性，於開槍時本應注意射擊之方向
    及角度以避免傷害他人，且依當時情狀亦無不能注意之情，
    竟疏未注意，仍朝前述方向及角度連開2槍，以致其中1槍貫
    穿告訴人甲○○之身體，造成被害人王子盈受有上開傷害，
    被告乙○○就王子盈所受傷害，顯有過失且具有相當因果關
    係，被告乙○○所犯過失傷害犯行，亦堪以認定。被告乙○○上揭過失傷害犯行，雖於檢察官起訴時未經告訴，而未據
    起訴，然嗣後被害人王子盈之母即告訴人蕭聖雯已就此部分
    合法提出告訴（見臺灣臺北地方法院檢察署94年度偵字第18
    824號卷第2頁），本院認此部分與本案已起訴部分有想像競
    合犯（見下述）之裁判上一罪關係，亦為起訴之效力所及，
    本院應併予審理。至於告訴人蕭聖雯主張被告乙○○對被害
    人王子盈具有殺人之未必故意云云，因當時告訴人甲○○甫
    開門之際即遭被告乙○○開槍射擊已如前述，是被告乙○○
    尚無暇自大門觀看告訴人甲○○住宅內部有無人活動，且當
    時被告乙○○一心欲殺害告訴人甲○○，應無同時槍擊他人
    之意，則就此部分實難認為被告乙○○於開槍時有殺害被害
    人王子盈之故意，併予敘明。
四、按被告乙○○持有上開槍、彈之行為後，槍砲彈藥刀械管制
    條例業經修正，並於94年1月26日經總統公布，而於94年1月
    28 日生效，惟槍砲彈藥刀械管制條例第7條及第12條均未修
    正，是無庸比較新舊法，合先敘明。另按扣案之手槍、子彈
    分別屬槍砲彈藥刀械管制條例第4條第1項第1款所稱之手槍
    及同條例第4條第1項第2款所稱之子彈，依據同條例第5條之
    規定，非經主管機關許可均不得持有，被告乙○○未經主管
    機關許可持有上開槍、彈，是核其所為，係犯槍砲彈藥刀械
    管制條例第7條第4項之未經許可持有手槍罪及同條例第12條
    第4項之未經許可持有子彈罪。又被告乙○○持上開手槍殺
    害告訴人甲○○，因未發生死亡之結果而未遂，並因過失使
    被害人王子盈受有傷害，此部分核其所為，係犯刑法第271
    條第2項、第1項之殺人未遂罪。而被告乙○○過失使被害人
    王子盈受有傷害部分，則係犯刑法第284條第1項前段之過失
    傷害罪。另核被告丙○○之所為，則係犯刑法第271條第2項
    、第1項之殺人未遂罪。被告丙○○、乙○○就殺害告訴人
    甲○○之行為間有犯意聯絡及行為分擔，皆為共同正犯。被
    告2人推由被告乙○○持槍，接續朝告訴人甲○○射擊2次之
    行為，係基於同一犯意下所為，且時間緊接無分離，應包括
    於1行為予以評價，為接續犯，只論以1罪。被告乙○○同時
    持有手槍1枝及子彈12顆，及其以一接續開槍行為殺害告訴
    人甲○○未遂並過失傷害被害人王子盈之行為，分別為想像
    競合犯，依刑法第55條規定，各從一重以未經許可持有手槍
    罪、殺人未遂罪論斷；其所犯上開殺人未遂及持有手槍2罪
    間，犯意各別，行為不同，且被告乙○○初持有上開槍彈時
    ，並無殺人犯意，係嗣後另行起意持槍殺人，上開2罪自應
    分論併罰。另查被告乙○○於92年間因違反毒品危害防制條
    例案件，經臺灣彰化地方法院以92年度訴字第140號判決處
    有期徒刑7月確定，嗣經入監服刑，於93年9月30日始因縮短
    刑期而執行完畢，有臺灣高等法院被告前案紀錄表在卷可憑
    ，其受有期徒刑執行完畢後，五年內再犯有期徒刑以上之本
    罪，為累犯，應依刑法第47條之規定加重其刑。又被告丙○○、乙○○著手於殺人行為之實行，因未發生被害人死亡之
    結果而未遂，應依刑法第26條前段規定，按既遂犯之刑減輕
    之。被告乙○○同時有刑罰之加重及減輕事由，依法應先加
    重後減輕之。爰審酌被告丙○○雖無不良素行，惟僅因細故
    ，竟起意與被告乙○○共謀殺害告訴人甲○○，並推由被告
    乙○○行槍擊之行為，雖未得逞，惟造成告訴人甲○○受有
    上開嚴重傷害，其行亦甚惡劣，且事後猶飾詞卸責，否認犯
    行，亦未賠償告訴人甲○○所受之損害，難謂有何悔改之意
    ；又乙○○有毒品、詐欺前科，素行非佳，長期持有制式手
    槍及子彈，僅因被告丙○○之提議，即近距離朝告訴人甲○○身體射擊2槍之犯罪動機、手段，且具殺傷力之制式槍枝
    、子彈均係高度危險之管制物品，被告乙○○之行為對於社
    會秩序、被害人等身體所生危害甚鉅，惟於查獲後能坦承犯
    行，交代槍枝下落，稍有悔意之犯後態度等一切情狀，分別
    量處如主文第1項、第2項所示之刑，並就被告乙○○部分諭
    知罰金易服勞役之折算標準、有期徒刑部分定其應執行之刑
    之折算標準，以示懲儆。
五、扣案之巴西TAURUS廠製PT99AFS型口徑9MM（9×19MM）之制
    式半自動手槍1枝（含彈匣1個，槍枝管制編號00000000 00
    ）具有殺傷力之事實，有內政部警政署刑事警察局94年8月
    22日刑鑑字第0940120500號槍彈鑑定書及槍彈照片4幀在卷
    可稽（見偵卷第135至138頁），屬違禁物，應依刑法第38條
    第1項第1款之規定宣告沒收之。至於內政部警政署刑事警察
    局為鑑定而試射之本案扣押制式子彈7顆，既均經鑑驗試射
    擊發已不復具殺傷力如所前述，即非屬違禁物，無庸併予宣
    告沒收。至扣案彈頭2顆、彈殼5只，係被告乙○○業已擊發
    所餘之物，已不具子彈之形式，亦均不予沒收，併此敘明。
六、檢察官併辦意旨另以，被告丙○○於94年7月18日21時20分
    許在告訴人甲○○住所前時，本應注意若持槍往開啟大門之
    告訴人甲○○身體擊發子彈時，有可能會擊中甲○○住處內
    之其他人，而依當時之情形，亦無不能注意之情事，竟仍疏
    於注意，率由被告丙○○按門鈴，並於告訴人甲○○開門之
    際，由被告乙○○持槍朝告訴人甲○○之身體射擊子彈2發
    ，除致告訴人甲○○之身體受傷外，其中射中告訴人甲○○
    左手掌之子彈並貫穿甲○○，射中被害人王子盈之左大腿而
    受有槍傷，故被告丙○○係與被告乙○○共犯過失傷害之犯
    行，且其過失傷害犯行，與原起訴之殺人未遂行為具有裁判
    上一罪關係云云。
七、按被告與某甲等共同槍擊某乙致死，固屬於預定之計劃，而
    於某甲槍擊某乙時，誤傷丙、丁二人，該被告既未有何種過
    失，此項行為之責任，祇應由某甲一人負之；又按共同正犯
    之成立必須數人間有共同之行為決意，即共同正犯以二人以
    上實施犯罪行為，有共同故意為要件；至於過失行為並無成
    立共同行為決意之可能，是若二人以上同有過失行為，縱於
    其行為皆應負責，只能成立過失犯之同時犯，亦無適用刑法
    第二十八條之餘地（最高法院29年上字第2093號判例、93年
    度台上字第347號判決參照）。本案被告丙○○雖與被告乙○○有殺害告訴人甲○○之犯意聯絡，並就犯罪之實施有行
    為分擔，然其參與之範圍僅及於殺人之部分，至於被告乙○○因過失傷害被害人王子盈部分，因被告丙○○並無與之成
    立共同行為決意之可能，且其當時按門鈴之行為對於被害人
    王子盈所受之傷害亦無相當因果關係，併案意旨認為被告丙○○亦有過失傷害犯行云云，並無所據，自屬不能證明，依
    上說明，即難認檢察官就被告丙○○併案部分與本案被告丙○○犯行有何裁判上一罪關係，自應將移送併辦部分退回檢
    察官另行處理，附此敘明。
據上論斷，應依刑事訴訟法第299條第1項前段，槍砲彈藥刀械管
制條例第7條第4項、第12條第4項，刑法第11條前段、第28條、
第271條第2項、第1項、第284條第1項前段、第55條、第47條、
第26條前段、第42條第2項、第51條第5款、第38條第1項第1款，
罰金罰鍰提高標準條例第1條前段、第2條，現行法規所定貨幣單
位折算新臺幣條例第2條，判決如主文。
本案經檢察官蕭惠菁到庭執行職務。
中　　華　　民　　國　　94　　年　　11　　月　　22　　日
                  刑事第十庭  審判長法  官  丁蓓蓓
                              　　　法  官  劉煌基
                               　　 法  官  林柏泓
以上正本證明與原本無異。
如不服本判決，應於判決送達後十日內，向本院提出上訴狀。
                                    書記官  柯貞如
中　　華　　民　　國　　94　　年　　11　　月　　22　　日
附錄本案論罪科刑法條全文
槍砲彈藥刀械管制條例第7條
未經許可，製造、販賣或運輸火砲、肩射武器、機關槍、衝鋒槍
、卡柄槍、自動步槍、普通步槍、馬槍、手槍或各類砲彈、炸彈
、爆裂物者，處死刑、無期徒刑或七年以上有期徒刑；處徒刑者
，併科新台幣三千萬元以下罰金。
未經許可，轉讓、出租或出借前項所列槍砲、彈藥者，處無期徒
刑或五年以上有期徒刑，併科新台幣一千萬元以下罰金。
意圖供自己或他人犯罪之用，而犯前二項之罪者，處死刑或無期
徒刑；處徒刑者，併科新台幣五千萬元以下罰金。
未經許可，持有、寄藏或意圖販賣而陳列第一項所列槍砲、彈藥
者，處五年以上有期徒刑，併科新台幣一千萬元以下罰金。
第一項至第三項之未遂犯罰之。
槍砲彈藥刀械管制條例第12條
未經許可，製造、販賣或運輸子彈者，處一年以上七年以下有期
徒刑，併科新台幣五百萬元以下罰金。
未經許可，轉讓、出租或出借子彈者，處六月以上五年以下有期
徒刑，併科新台幣三百萬元以下罰金。
意圖供自己或他人犯罪之用，而犯前二項之罪者，處三年以上十
年以下有期徒刑，併科新台幣七百萬元以下罰金。
未經許可，持有、寄藏或意圖販賣而陳列子彈者，處五年以下有
期徒刑，併科新台幣三百萬元以下罰金。
第一項至第三項之未遂犯罰之。
中華民國刑法第271條
殺人者，處死刑、無期徒刑或十年以上有期徒刑。
前項之未遂犯罰之。
預備犯第一項之罪者，處二年以下有期徒刑。
